臺灣雲林地方法院刑事裁定
111年度聲字第334號
聲  請  人  臺灣雲林地方檢察署檢察官
受  刑  人  劉偉誠




上列聲請人因對受刑人數罪併罰有二裁判以上，聲請定其應執行
之刑（111年度執字第76號），本院裁定如下：
    主    文
甲○○所犯如附表所示之罪刑，應執行有期徒刑伍年肆月。
    理    由
一、聲請意旨略以：受刑人甲○○因犯詐欺等案件，先後經判決確
    定（如附表），符合數罪併罰之要件，應依刑法第53條及第
    51條第5款之規定，聲請定其應執行之刑，爰依刑事訴訟法
    第477條第1項規定聲請裁定等語。
二、裁判確定前犯數罪者，併合處罰之；又數罪併罰有二裁判以
    上者，依刑法第51條之規定，定其應執行之刑，同法第50條
    前段、第53條分別定有明文。再數罪併罰，分別宣告其罪之
    刑，如宣告多數有期徒刑者，於各刑中之最長期以上，各刑
    合併之刑期以下，定其刑期。但不得逾30年，刑法第51條第
    5 款亦定有明文。另法律上屬於自由裁量之事項，有其外部
    性界限及內部性界限，並非概無拘束。依據法律之具體規定
    ，法院應在其範圍選擇為適當之裁判者，為外部性界限；而
    法院為裁判時，應考量法律之目的，及法律秩序之理念所在
    者，為內部性界限。法院為裁判時，二者均不得有所踰越。
    在數罪併罰，有二裁判以上，定其應執行之刑時，固屬於法
    院自由裁量之事項，然仍應受前揭外部性界限及內部性界限
    之拘束（最高法院80年度台非字第473 號、最高法院93年度
    台非字第192 號判決意旨參照）。
三、經查：受刑人因犯如附表所示之罪，先後經臺灣高等法院臺
    中分院、臺灣臺中地方法院、臺灣苗栗地方法院及本院判處
    如附表所示之刑，並均確定在案，而其中附表編號１至３之各
    罪，經臺灣臺中地方法院以109年度聲字第2971號裁定定應
    執行有期徒刑3年確定；附表編號４之各罪，經臺灣苗栗地方
    法院以110年度訴字第215號裁判定應執行刑有期徒刑1年8月
    確定；附表編號５之各罪，經本院以109年度訴字第731號裁
    判定應執行刑有期徒刑2年確定，依上開最高法院裁判意旨
    ，本院應受裁量權內部界限及外部界限之拘束。又本院審酌
    被告陳稱：對於本案檢察官聲請定應執行之刑，沒有意見等
    語，此有本院111年4月26日陳述意見調查表在卷可查，另酌
    以本案附表所示各罪之犯罪時間、犯罪之同質性以及定應執
    行刑之限制加重原則，兼顧刑罰衡平之要求及矯正受刑人之
    目的，在未逾越內、外部界限之限度內，定其應執行之刑如
    主文所示。
四、依刑事訴訟法第477 條第1 項，刑法第53條、第51條第5 款
    ，裁定如主文。　　
中　　華　　民　　國　　111 　年　　5 　　月　　12　　日
                  刑事第八庭  法  官  蕭孝如
以上正本證明與原本無異。
如不服本裁定，應於裁定送達後5 日內向本院提出抗告狀（須附
繕本）。
                              書記官  鄭庭羽
中　　華　　民　　國　　111 　年　　5 　　月　　12　　日

附表：【受刑人甲○○定應執行刑案件一覽表】
編     號            １           ２           ３ 罪     名  三人以上共同詐欺取財罪 三人以上共同詐欺取財罪 三人以上共同詐欺取財罪 宣 告 刑  有期徒刑1年4月  ①有期徒刑1年4月（4次） ②有期徒刑1年3月（4次） ③有期徒刑1年5月 ④有期徒刑1年6月 有期徒刑1年2月 犯罪日期  106年7月8日至106年7月18日（聲請書誤載為106年7月18日） ①107年9月17日 ②107年9月16日 ③107年9月11日（6次） ④107年9月10日 ⑤107年9月12日 107年9月15日 偵查機關年度案號  臺灣苗栗地方檢察署106年度少連偵字第78號 臺灣雲林地方檢察署107年度偵字第5110號、第6242號、第6911號、第7718號、108年度少連偵字第5號、108年度偵字第476號、第537號、第889號、第902號 臺灣臺中地方檢察署108年度偵字第3846號 最後事實審 法  院 臺灣高等法院臺中分院 臺灣雲林地方法院 臺灣臺中地方法院  案  號 108 年度上訴字第1709號 108 年度訴字第61號、108年度訴字第108號 108 年度金訴字第262號  判決日 108 年9 月24日 108 年7 月18日 109 年3 月30日 確定判決 法  院 臺灣高等法院臺中分院 臺灣雲林地方法院 臺灣臺中地方法院  案  號 108 年度上訴字第1709號 108 年度訴字第61號、108年度訴字第108號 108 年度金訴字第262號  確定日 108 年10月16日 108 年8 月12日 109 年5 月13日 備     註  臺灣苗栗地方檢察署108年度執字第3982號（編號１至３已定應執行有期徒刑3年） 臺灣雲林地方檢察署108年度執字第3523號（編號１至３已定應執行有期徒刑3年） 臺灣臺中地方檢察署109年度執字第7583號（編號１至３已定應執行有期徒刑3年） 


編     號            ４           ５ （以下空白）  罪     名  三人以上共同詐欺取財罪 三人以上共同詐欺取財罪  宣 告 刑  ①有期徒刑1年2月 ②有期徒刑1年3月 ③有期徒刑1年4月 ④有期徒刑1年1月（5次） ①有期徒刑1年3月（4次） ②有期徒刑1年4月（3次） ③有期徒刑1年5月  犯罪日期  ①107年9月27日 ②107年9月28日（2次） ③107年10月2日（3次） ④107年9月30日 ⑤107年10月1日  ①107年8月30日（4次） ②107年9月12日（4次）  偵查機關年度案號  臺灣苗栗地方檢察署109年度偵字第3847號 臺灣雲林地方檢察署108年度少連偵字第38號  最後事實審 法  院 臺灣苗栗地方法院 臺灣雲林地方法院   案  號 110 年度訴字第215 號 109年度訴字第731號   判決日 110 年9 月16日 110 年10月6 日  確定判決 法  院 臺灣苗栗地方法院 臺灣雲林地方法院   案  號 110 年度訴字第215 號 109年度訴字第731號   確定日 110 年10月20日 110 年11月9 日  備     註  臺灣苗栗地方檢察署110年度執字第2245號（編號４已定應執行有期徒刑1年8月） 臺灣雲林地方檢察署108年度執字第76號（編號５已定應執行有期徒刑2年）